臺灣臺南地方法院刑事裁定　
111年度聲字第1832號
聲  請  人
即  被  告  蔡耿祺


上列聲請人即被告因傷害案件（本院110年度訴字第1046號），
聲請交付法庭錄音光碟等，本院裁定如下：
    主  文
蔡耿祺於繳納相關費用後，准予轉拷交付如附表所示之法庭錄音
光碟，暨准予付與附表所示之開庭筆錄影本(不含記載被害人家
屬、證人、輔佐人之年籍資料表)，蔡耿祺就取得之內容不得散
布、公開播送，或為非正當目的使用，並禁止蔡耿祺再行轉拷利
用。
    理  由
一、聲請意旨略以：聲請人即被告蔡耿祺聲請交付本院110年度
    訴字第1046號案件（下稱本案）於民國110年11月19日起至1
    11年10月27日止之法庭錄音光碟及筆錄，以便清楚了解當時
    過程等語。
二、交付法庭錄音部分：
　㈠按當事人及依法得聲請閱覽卷宗之人，因主張或維護其法律
    上利益，得於開庭翌日起至裁判確定後6個月內，繳納費用
    聲請法院許可交付法庭錄音或錄影內容；聲請交付法庭錄音
    或錄影內容時，應敘明理由，由法院為許可與否之裁定；持
    有第1項法庭錄音、錄影內容之人，就取得之錄音、錄影內
    容，不得散布、公開播送，或為非正當目的使用，法院組織
    法第90條之1第1項前段、法庭錄音錄影及其利用保存辦法第
    8條第1項、第4項分別定有明文。又法院就許可交付之法庭
    錄音、錄影內容，應為適當之加密措施，並得為禁止轉拷之
    限制利用措施，法院辦理聲請交付法庭錄音錄影內容應行注
    意事項第6點亦有明定。
　㈡聲請人係本案被告，為該案件之當事人，該案甫經本院於111
    年10月27日判決，惟尚未確定，而聲請人具狀聲請付與本案
    110年11月19日起至111年10月27日止之法庭錄音光碟，應即
    指附表所示之法庭錄音光碟，且其已敘明前開聲請理由，核
    屬維護其法律上之利益，又無依法令規定得不予許可之情形
    ，是此部分聲請要無不合，應予准許，爰裁定其於繳納相關
    費用後，准予轉拷交付上開法庭錄音光碟。惟聲請人就所取
    得之前揭錄音光碟內容，依上開規定，不得散布、公開播送
    ，或為非正當目的使用，並禁止聲請人再行轉拷利用。　
三、交付筆錄部分：
　㈠按被告於審判中得預納費用請求付與卷宗及證物之影本。但
    卷宗及證物之內容與被告被訴事實無關或足以妨害另案之偵
    查，或涉及當事人或第三人之隱私或業務秘密者，法院得限
    制之；持有第項及第2項卷宗及證物內容之人，不得就該內
    容為非正當目的之使用，刑事訴訟法第33條第2項、第5項分
    別定有明文。又案件於裁判後，提起上訴或抗告前，律師仍
    得聲請閱卷；被告聲請檢閱卷證或付與卷證影本，除第19條
    至前條有特別規定者外，準用本規則關於律師聲請閱卷之規
    定，刑事訴訟閱卷規則第10條第1項、第30條亦有明文。
　㈡經查，本案業於111年10月27日判決在案，已如前述。聲請人
    於本案判決後，提起上訴前之111年11月3日向本院聲請付與
    110年11月19日起至111年10月27日止之筆錄影本，揆諸前揭
    法文，除涉及當事人或第三人隱私部分之個人基本資料外，
    應予准許，並諭知聲請人就前開取得之內容不得散布、公開
    播送，或為非正當目的使用。
四、依刑事訴訟法第220條，裁定如主文。
中　　華　　民　　國　　111 　年　　11　　月　　11　　日
                  刑事第一庭    審判長法　官　劉怡孜
　　　　　　　　　                    法  官  陳淑勤
　　　　　　　　　                    法  官  潘明彥
以上正本證明與原本無異。
如不服本裁定，應於收受送達後5日內向本院提出抗告狀。（應
附繕本）
　　　　　　　　　　　　　　　　　　　書記官  蘇豐展
中　　華　　民　　國　　111 　年　　11　　月　　11　　日
附表：  編號 110年度訴字第1046號案件之開庭期日 1 110年11月29日準備程序 2 111年1月5日審理程序 3 111年10月5日審理程序 4 111年10月27日宣判